【裁判字號】    97,易,379
【裁判日期】    970403
【裁判案由】    毒品危害防制條例
【裁判全文】
臺灣板橋地方法院刑事判決              97年度易字第379 號
公  訴  人  臺灣板橋地方法院檢察署檢察官
被      告  甲○○
上列被告因毒品危害防制條例案件，經檢察官提起公訴（96年度
毒偵字第9673、9850號），本院判決如下：
    主  文
甲○○施用第二級毒品，累犯，處有期徒刑伍月，扣案之甲基安
非他命壹包（驗餘淨重零點壹肆捌柒公克）沒收銷燬之。又施用
第二級毒品，累犯，處有期徒刑伍月，扣案之甲基安非他命壹包
（驗餘淨重零點貳陸玖捌公克）沒收銷燬之。應執行有期徒刑捌
月，扣案之甲基安非他命貳包（驗餘淨重分別為零點壹肆捌柒公
克、零點貳陸玖捌公克）均沒收銷燬之。
    事  實
一、甲○○前因違反麻醉藥品管理條例案件，經臺灣臺北地方法
    院以85年度易字第29號判處有期徒刑4月確定，於民國85年
    5月8日以易科罰金執行完畢。又因違反麻醉藥品管理條例案
    件，經本院以85年度易字第7159號判處有期徒刑6月確定，
    於86年10月9日以易科罰金執行完畢。再於87年間，因施用
    第二級毒品安非他命案件，經本院依職權裁定送觀察、勒戒
    後，認無繼續施用毒品之傾向，於88年1月26日以87年度易
    字第3687號判決免刑確定。嗣受前開免刑判決後5年之內，
    復因施用第二級毒品安非他命案件，經臺灣板橋地方法院檢
    察署檢察官依本院88年度毒聲字第2211號裁定送觀察、勒戒
    後，認有繼續施用毒品之傾向，再依本院88年度毒聲字第27
    09號裁定令入戒治處所施以強制戒治，並以88年度偵字第77
    56號提起公訴，經本院以88年度易字第3272號判處有期徒刑
    7月確定。其後於88年9月16日因戒治成效評定為合格，認無
    繼續戒治之必要，依本院88年度毒聲字第5501號裁定停止戒
    治出所。詎甲○○竟於停止戒治付保護管束期間，再因施用
    第二級毒品安非他命乙次，經檢察官於89年5月3日依本院89
    年度毒聲字第1812號撤銷停止戒治之裁定，送戒治處所繼續
    施以強制戒治，並於90年9月4日因戒治期滿出監。後於89年
    間因施用第二級毒品等案，經本院以90年度易字第3091號判
    處有期徒刑7月、4月、9月，應執行有期徒刑1年7月確定；
    又於93年間因施用第二級毒品案，經本院以93年度易字第11
    25號判處有期徒刑1 年確定；上述刑期於95年11月2 日因縮
    短刑期執行完畢。
二、詎甲○○猶不知悔改，先後基於施用第二級毒品甲基安非他
    命之犯意，於下列時間、地點，為下列行為：
（一）於96年11月20日上午10時許，在臺北縣土城市○○路○ 段
      、中正路附近之友人住處，施用第二級毒品甲基安非他命
      一次，嗣經警於同日晚間9 時50分許，在臺北縣土城市○
      ○街1 巷10號地下1 樓查獲，並扣得第二級毒品甲基安非
      他命一包（原淨重0.149 公克，驗餘淨重0.1487公克）。
（二）於96年11月29日晚間11時許，在臺北縣板橋市○○○路南
      國賓館內，施用第二級毒品甲基安非他命一次。嗣警於翌
      日晚間6 時20分許，在臺北縣土城市○○路18號前查獲，
      並扣得第二級毒品甲基安非他命一包（原淨重0.2710公克
      ，驗餘淨重0.2698公克）。
三、案經臺北縣政府警察局三重分局移送臺灣板橋地方法院檢察
    署檢察官偵查後起訴。
    理  由
一、上開施用毒品之事實，業據被告甲○○坦承不諱，並有扣案
    之甲基安非他命2 包及卷附交通部民用航空局醫務中心毒品
    鑑定書2 份可資佐憑。又被告經警採集尿液送驗結果，確呈
    安非他命類毒品陽性反應，有台灣檢驗科技股份有限公司濫
    用藥物尿液檢驗報告2 份等在卷可稽。本件事證已臻明確，
    應依法論科。
二、按甲基安非他命為毒品危害防制條例第2 條第2 項第2 款明
    定之第二級毒品。是核被告上開二次行為，均係犯毒品危害
    防制條例第10條第2 項之施用第二級毒品罪。被告持有第二
    級毒品甲基安非他命後，進而施用，其持有之低度行為應被
    其施用之高度行為所吸收，均不另論罪。被告先後二次施用
    第二級毒品之犯行，犯意各別，行為互殊，應分論併罰。查
    被告有如事實欄一所載犯罪科刑及執行之紀錄，有臺灣高等
    法院被告前案紀錄表在卷可稽，是被告於有期徒刑執行完畢
    後5 年內，故意再犯本件有期徒刑以上之罪，均應依刑法第
    47 條 第1 項之規定，論以累犯，並加重其刑。爰審酌被告
    曾因施用毒品犯行執行強制戒治程序，在該程序執行完畢後
    5 年內，又陸續再犯施用毒品罪，並經法院判處罪刑，此有
    其前開前案紀錄表可憑，仍不知警惕，復再施用本件毒品，
    顯無改過之意，惟念其施用毒品乃戕害自己身心健康，尚未
    危及他人，犯後於本院訊問時已坦承全部犯行之態度等一切
    情狀，分別量處如主文所示之刑，並定其應執行刑。扣案之
    甲基安非他命二包（驗餘淨重分別為0.1487公克及0.2698公
    克）為第二級毒品，均應依毒品危害條例第18條第1 項前段
    宣告沒收銷燬。
據上論斷，應依刑事訴訟法第299 條第1 項前段，毒品危害防制
條例第10條第2 項、第18條第1 項前段，刑法第11條、第47條第
1項、第51條第5款，判決如主文。
本案經檢察官陳伯均到庭執行職務。
中    華    民    國    97    年    4     月    3     日
                        刑事第十庭法  官  歐陽漢菁
上列正本證明與原本無異。
如不服本判決，應於判決送達後十日內敘明上訴理由，向本院提
出上訴狀（應附繕本），上訴於臺灣高等法院。
                                  書記官  李崇文
中    華    民    國    97    年    4     月    3     日
附錄本案論罪科刑法條全文
毒品危害防制條例第10條
施用第一級毒品者，處 6 月以上 5 年以下有期徒刑。
施用第二級毒品者，處 3 年以下有期徒刑。


司法院資訊處製作；財團法人民間司法改革基金會備份。
